最高法院刑事判決　　　　　　　　　　　　　　　九十三年度台上字第四００五號
　　上　訴　人　甲○○
　　　　　　　　　　　　（另案在台灣屏東監獄執行中）
右上訴人因偽造文書案件，不服台灣高等法院高雄分院中華民國九十三年五月十一日
第二審更審判決（九十三年度上更(一)字第一一四號，起訴案號：台灣屏東地方法院檢
察署九十二年度偵字第一八一一號、九十二年度偵緝字第七三號），提起上訴，本院
判決如左：
    主  文
上訴駁回。
    理  由
按刑事訴訟法第三百七十七條規定，上訴於第三審法院，非以判決違背法令為理由，
不得為之。是提起第三審上訴，應以原判決違背法令為理由，係屬法定要件。如果上
訴理由狀並未依據卷內訴訟資料，具體指摘原判決不適用何種法則或如何適用不當，
或所指摘原判決違法情事，顯與法律規定得為第三審上訴理由之違法情形，不相適合
時，均應認其上訴為違背法律上之程式，予以駁回。本件原判決認定上訴人甲○○於
民國八十九年底某日至九十一年二月六日間，基於概括犯意，偽造「張榮忠」名義之
普通小型車駕駛執照一張及變造「林俊宏」名義之身分證。而於九十年八月七日四時
許因酒後駕車為警查獲，提出前揭「張榮忠」駕駛執照行使，並冒「張榮忠」名應詢
，在「交通違規通知單」、「刑法第一百八十五條之三案件測試觀察紀錄表」及警詢
筆錄上，偽造「張榮忠」之簽名並按捺指印後，交還警員收執，足生損害於「張榮忠
」，及警方取締交通違規與偵辦公共危險犯罪之正確性。另於九十一年二月六日在屏
東監理站以偽造「林俊宏」名義之異動登記書申請補發駕駛執照，使公務員在所掌管
之「汽（機）車駕駛人異動登記書」及「汽車駕駛執照」上，為不實登載，發給大貨
車駕駛執照，足生損害於林俊宏及監理單位對駕駛人管理之正確性。又於九十一年七
月十二日因施用毒品為警查獲，竟冒「林俊宏」名應詢，且在警詢筆錄、尿液送檢人
真實姓名代號對照表上偽造「林俊宏」署押及捺指印，交還警員而行使，足生損害於
「林俊宏」。九十二年三月十六日晚間七時三十分許又因施用毒品而被警查獲，亦同
前犯意，冒「林俊宏」名應詢，並在員警所製作之警詢筆錄、扣押筆錄、扣押物品目
錄表、逮捕通知、毒品案件嫌疑人尿液採證編號姓名對照表、口卡檔案照片、照片及
預先製做之台灣屏東地方法院檢察署扣押物品清單上，偽造「林俊宏」之簽名並按捺
指印後，交還員警收執，足生損害於林俊宏等情。係以上開事實，業據上訴人於第一
審及原審審理時直承不諱，核與證人張榮忠、林俊宏證述情節相符，復有交通部公路
總局高雄區監理所九十二年五月二十八日，高監駕字第０九二００二四四九四號函暨
附件異動登記書、交通部公路總局高雄區監理所屏東監理站九十二年三月三十日，高
監屏字第０九二０００六六二一號函暨附件異動登記書、上訴人冒名「張榮忠」簽名
之舉發違反道路交通管理事件通知單、呼氣測試單，冒名「張榮忠」應詢並簽署之警
詢筆錄，冒名「林俊宏」簽名之尿液採證編號姓名對照表、冒名「林俊宏」簽名之汽
機車駕駛人異動登記書，冒名「林俊宏」應詢並簽署之警詢筆錄、偽造之張榮忠普通
小型車駕駛執照影本、變造之林俊宏身分證、貼有上訴人相片之林俊宏普通大貨車駕
駛執照、扣押筆錄、扣押物品目錄、逮捕通知書、尿液採證編號姓名對照表、口卡片
、台灣屏東地方法院檢察署扣押物品清單、刑法第一百八十五條之三案件測試觀察紀
錄表、舉發違反道路交通管理事件通知單等物及現場採證照片附卷可稽，堪信為真實
。上訴人犯罪事證已臻明確。因而撤銷第一審判決，依牽連犯及連續犯關係，從一重
適用刑法第二百十六條、第二百十條之規定，論處上訴人連續行使偽造私文書，足以
生損害於公眾及他人罪刑，已詳述其所憑之證據及其認定之理由。從形式上觀察，並
無認定事實不依證據或有何採證違背證據法則等違法情形存在。上訴意旨略以：原判
決並未就上訴人行使偽造之林俊宏名義之駕駛執照，在逮捕通知書上冒名及捺指印，
究屬刑法第二百十條、第二百十六條之行使偽造私文書罪或是第二百十七條之偽造署
押罪分別說明，自有刑事訴訟法第三百七十九條第十四款之違背法令等語。惟查原判
決已詳述上訴人所為應依牽連及連續犯關係，從一重依刑法第二百十六條、第二百十
條之連續行使偽造私文書罪論處，所為論敘並無何違法可言。上訴意旨，並非依據卷
內資料具體指摘，徒憑己見，仍執陳詞，就原判決明白論斷之事項，任意指摘，泛言
原判決理由不備及有理由矛盾之違法，自非適法之第三審上訴理由。其上訴違背法律
上之程式，應予駁回。
據上論結，應依刑事訴訟法第三百九十五條前段，判決如主文。
中　　　華　　　民　　　國　　九十三　　年　　　八　　　月　　　五　　　日
                              最高法院刑事第六庭
                                  審判長法官  池　啟　明
                                        法官  石　木　欽
                                        法官  郭　毓　洲
                                        法官  吳　三　龍
                                        法官  吳　信　銘
      右正本證明與原本無異
                                              書  記  官
中　　　華　　　民　　　國　　九十三　　年　　　八　　　月　　　十　　　日
                                                                        ｖ
